臺灣臺中地方法院刑事判決　　　　　　　94年度訴字第2056號
公　訴　人　臺灣臺中地方法院檢察署檢察官
被　　　告　庚○○
　　　　　　　　　　（另案於臺灣臺中監獄執行中）
　　　　　　丁○○
上　一　人
選任辯護人　王能幸律師
被　　　告　辰○○
選任辯護人　羅豐胤律師
　　　　　　王雅玲律師
上列被告等因搶奪案件，經檢察官提起公訴（94年度偵字第9133
號），本院判決如下：
    主    文
庚○○共同連續意圖為自己不法之所有，而搶奪他人之動產，累
犯，處有期徒刑貳年拾月。扣案之扳手壹支沒收。
丁○○、辰○○共同連續意圖為自己不法之所有，而搶奪他人之
動產，各處有期徒刑貳年。扣案之扳手壹支沒收。
    犯罪事實
一、庚○○前因施用第一、二級毒品案件，經本院以民國九十年
    度訴字第八八七號判處有期徒刑十月、六月，並定應執行刑
    為有期徒刑一年二月確定，入監服刑後，經假釋付保護管束
    ，已於九十三年九月十五日保護管束期滿，未經撤銷假釋視
    為執行完畢。詎庚○○猶不知悛悔警惕，基於意圖為自己不
    法之所有之概括犯意，或分別與丁○○、辰○○其中一人共
    同基於意圖為自己不法之所有之概括犯意聯絡，而為下列行
    為：
  (一)庚○○於九十四年五月五日十二時某分許（起訴書誤認為九
    十四年四月二十八日上午八時許），在臺中市○○路不詳地
    點（起訴書誤認為臺中市○區○○○街水溝旁），見吳惠芬
    所有、平日由卯○○管領使用之車牌號碼ＥＵ－１４２７號
    自用小客車（該自用小客車係卯○○先前於九十四年四月二
    十八日八時許，在臺中市○區○○○街水溝旁遭不詳之人竊
    取後，復由該不詳之人管領使用中）車門未上鎖且鑰匙插於
    車上引擎發動處，以徒手發動該自用小客車而竊取之，得手
    後旋即駛離現場，以作為搶奪犯行之工具使用。
  (二)庚○○與辰○○於九十四年五月五日十五時四十分許，在臺
    中市○區○○街四五號前，由庚○○駕駛前揭竊得之車牌號
    碼ＥＵ－１４２７號自用小客車，前座搭載辰○○，趁壬○○在路上行走不備之際，由辰○○將手伸出車窗外搶奪壬○○所有、提於手上之手提包一個【內有現金新臺幣（下同）
    四千元、手機一支（ＶＫ廠牌、型號九○○、門號為000
    0000000號）、信用卡、金融卡及健保卡、身分證、
    駕駛執照等證件。】，得手後，現金四千元由庚○○、辰○○均分後已各花用費盡，前開手機一支則分歸庚○○取得使
    用，前開信用卡、金融卡及健保卡、身分證、駕駛執照等證
    件則連同前開手提包予以丟棄。
  (三)庚○○與丁○○於九十四年五月十五日十二時五分許，在臺
    中市○區○○○街七之五號地下室，持庚○○所有之客觀上
    足供兇器使用對人之身體、生命、安全構成威脅之扳手一支
    （長約十四公分、最大寬度約三公分、鐵製材質之開口扳手
    ，下稱系爭扳手），共同竊取丙○○所有車牌號碼Ｂ７－９
    ８６８之自用小客車之車牌二面，得手後將之懸掛於庚○○
    之不知情父親所有車牌號碼６Ｌ－５２１８號之自用小客車
    上，以作為後述搶奪犯行之掩人耳目工具使用，俾利逃避警
    方追緝。
  (四)庚○○與丁○○旋即於九十四年五月十五日十四時許，在臺
    中市○區○○街一二五號前，由庚○○駕駛懸掛車牌號碼為
    Ｂ７－９８６８號之前揭庚○○父親所有之自用小客車，前
    座搭載丁○○，趁甲○○在路上行走不備之際，由丁○○將
    手伸出車窗外搶奪甲○○所有、提於手上之手提包一個（內
    有現金三萬元、手機二支、證件及金融卡等物），得手後，
    現金三萬元由庚○○、丁○○均分後已各花用費盡，前開手
    機二支及證件、金融卡等物則連同前開手提包予以丟棄。
  (五)庚○○與丁○○於九十四年五月十五日十六時二十分許，在
    臺中市○區○○街一四二號前，由庚○○駕駛懸掛車牌號碼
    為Ｂ７－９８６８號之前揭庚○○父親所有之自用小客車，
    前座搭載丁○○，趁丑○○在路上行走不備之際，由丁○○
    將手伸出車窗外著手搶奪丑○○所有、夾於腋下之中型皮包
    一個，惟因丑○○警覺並拉緊前開皮包而未得手。
  (六)庚○○於九十四年五月十八日十三時許（起訴書誤認為九十
    四年五月十七日十三時許），在臺中市西區靠近臺中地方法
    院附近、林森路上之路邊（起訴書誤認為自由路），持系爭
    扳手竊取不詳人所有之自用小客車上之不詳車牌號碼前後車
    牌各一面，得手後將之懸掛於庚○○父親所有之前揭自用小
    客車上，以作為後述搶奪犯行之掩人耳目工具使用，俾利逃
    避警方追緝。
  (七)庚○○與辰○○於九十四年五月十八日十七時五十四分許，
    在臺中市○區○○路即臺灣高等法院臺中分院後門口處，由
    庚○○駕駛懸掛前開當日竊得車牌二面之前開庚○○父親所
    有之自用小客車，前座搭載辰○○，趁戊○○在路上行走不
    備之際，由辰○○將手伸出車窗外搶奪戊○○所有、斜背於
    肩上之背包一個（內有現金九萬元、手機一支、信用卡、金
    融卡及身分證、行車執照、駕駛執照、職員證等證件），得
    手後，現金九萬元由庚○○、辰○○均分後已各花用費盡，
    前開手機一支、信用卡、金融卡及身分證、行車執照、駕駛
    執照、職員證等物則連同前開背包予以丟棄。
  (八)庚○○與丁○○於九十四年五月二十日十二時許，在臺中市
    ○○路與福田三街口，持系爭扳手共同竊取許雅貴所有之車
    牌號碼ＪＦ－９３７８號之自小客車之車牌二面（已發還）
    ，得手後將之懸掛於庚○○父親所有之前揭自用小客車上，
    以作為後述搶奪犯行之掩人耳目工具使用，俾利逃避警方追
    緝。
  (九)庚○○與丁○○旋即於九十四年五月二十日十二時四十分許
    ，在臺中市○○街十五號前，由庚○○駕駛懸掛車牌號碼為
    ＪＦ－９３７８號之前揭庚○○父親所有之自用小客車，前
    座搭載丁○○，趁子○○站在路旁不備之際，由丁○○將手
    伸出車窗外搶奪子○○所有、拿在手上之霹靂包一個【內有
    現金四千元、手機一支（ＮＯＫＩＡ廠牌、型號三三一五）
    、存摺一本及放大鏡一個等物】，得手後，現金四千元由庚○○、丁○○均分後已各花用費盡，前開存摺一本及放大鏡
    一個等物則連同前開霹靂包予以丟棄。
  (十)庚○○與丁○○復於九十四年五月二十日十三時十分許，在
    臺中市○區○○路與府後街口之林森停車場處，由庚○○駕
    駛懸掛車牌號碼為ＪＦ－９３７８號之前揭庚○○父親所有
    之自用小客車，前座搭載丁○○，趁寅○○在路上行走不備
    之際，由丁○○將手伸出車窗外搶奪寅○○所有、提於手上
    之手提包一個（內有現金十一萬五千元、手機二支、鑽石戒
    指一只、項鍊一條、信用卡二張、金融卡二張、支票十一張
    及身分證、駕駛執照、行車執照、健保卡等證件），得手後
    ，現金十一萬五千元由庚○○、丁○○均分後已各花用費盡
    ，前開手機二支、鑽石戒指一只、項鍊一條、信用卡二張、
    金融卡二張、支票十一張及身分證、駕駛執照、行車執照、
    健保卡等證件則連同前開手提包予以丟棄。
  (十一)庚○○與辰○○於九十四年五月二十七日十二時許，在臺中
    市○區○○路與十甲北街口，持系爭扳手共同竊取癸○○所
    有之車牌號碼ＯＫ－４５５２號之自用小客車車牌二面，得
    手後將之懸掛於庚○○父親所有之前揭自用小客車上，以作
    為後述搶奪犯行之掩人耳目工具使用，俾利逃避警方追緝。
  (十二)庚○○與辰○○旋即於九十四年五月二十七日十六時三十五
    分許，在臺中市○區○○街七六號前，由庚○○駕駛懸掛車
    牌號碼為ＯＫ－４５５２號之前揭庚○○父親所有之自用小
    客車，前座搭載辰○○，趁辛○○在路上行走不備之際，由
    辰○○將手伸出車窗外搶奪辛○○所有、掛在手臂上之香奈
    兒手提包一個（內有現金二千元、香奈兒長皮夾一個、手機
    一支、信用卡四張、金融卡七張及身分證、健保卡、公務人
    員退休證、行車執照、駕駛執照等證件），得手後，現金二
    千元由庚○○、辰○○均分後已各花用費盡，前開香奈兒手
    提包一個及長皮夾一個則分歸庚○○取得使用，至前開手機
    一支、信用卡四張、金融卡七張及身分證、健保卡、公務人
    員退休證、行車執照、駕駛執照等證件則予以丟棄。
二、嗣庚○○、丁○○、辰○○三人所涉上開案件，經警持搜索
    票前往搜索，先於九十四年五月二十七日二十時許，經警在
    臺中市○區○○路一六七號三樓之二即庚○○住處，當場查
    獲庚○○，並扣得其前揭搶奪所得之香奈兒手提包一個、香
    奈兒長皮夾一個（即前揭事實(十二)辛○○遭搶奪之物，嗣已發
    還辛○○），並於同日二十一時許，在庚○○女友蕭沛芬位
    於臺中市○區○○路三段三一巷二弄三號四樓住處，經警扣
    得手機一支（即犯罪事實欄(二)之壬○○遭搶奪手機，嗣已發
    還壬○○），及於同日二十二時三十分許，由庚○○帶同警
    方在臺中市○○街旁停車場之水泥桶內，經警扣得癸○○遭
    竊之車牌號碼ＯＫ－４５５２號之自用小客車車牌二面（即
    前揭事實(十一)部分，嗣已發還癸○○）；再於翌日即二十八日
    一時四十分許，由庚○○帶同警方在置放於臺中市○○路○
    段一五九號第三分局前之庚○○父親所有之前揭自用小客車
    內，經警扣得系爭扳手一支；復於同日即二十八日八時五十
    分許，在臺中市○區○○街查獲丁○○，並扣得手機一支（
    即前揭事實(九)之子○○遭搶奪手機，嗣已發還子○○），嗣
    於同年六月三日二十時十分許，在辰○○位於臺中市○○區
    ○○路二段三三九號三樓之一之居處拘提查獲辰○○，因而
    查悉上情。
三、案經臺中市警察局第三分局報請臺灣臺中地方法院檢察署檢
    察官偵查起訴。
    理    由
一、訊據被告庚○○、丁○○各於警詢、偵查及本院審理時，對
    於前揭犯罪事實均坦白承認，訊據被告辰○○則矢口否認有
    為前揭竊盜及搶奪之不法犯行，辯稱：伊先前於警詢時會坦
    承前揭犯罪事實欄一之(十二)即搶奪犯行及嗣於法官羈押訊問時
    會坦承前揭犯罪事實欄一之(十一)、(十二)即竊盜、搶奪犯行，是因
    為伊當時怕找不到對自己有利之證據，伊於九十四年五月間
    都是在萌祥企業有限公司（下稱萌祥公司）上班，工作性質
    是送貨司機，依主管指派的送貨時間、地點外出送貨，伊九
    十四年五月二十七日是因為感冒生病請假在家中睡覺，伊當
    日未至萌祥公司上班且白天都在家中並未出門，伊女友乙○○全天都陪伊在家中，伊與乙○○一直到當日晚上十一點才
    出去買飲料；伊於九十四年五月五日係在萌祥公司上班，並
    無另為前揭即犯罪事實欄一之(二)即搶奪犯行之機會；又九十
    四年五月十八日前揭犯罪事實欄一之(七)搶奪犯行，亦與伊無
    涉等語。被告辰○○之辯護人並為其辯護稱：被告庚○○指
    稱被告有參與前揭竊盜及搶奪犯行，係欲將責任推予被告辰
    ○○，圖求降低自己的惡性，與事實不符等語。經查：
  (一)前揭犯罪事實，業據被告庚○○、丁○○各於警詢、偵查及
    本院審理時均坦白承認，並據被害人即證人丙○○、丑○○
    、戊○○、許雅貴、子○○、寅○○及證人即被告庚○○之
    女友蕭沛芬各於警詢時證述明確，暨被害人即證人卯○○、
    辛○○、壬○○於本院審理時結證甚詳。此外，並有搜索票
    、搜索扣押筆錄、扣押物品清單、扣押物品目錄表、贓物領
    據、監視器錄影帶翻拍之相片、經警查獲及取贓之現場相片
    、車輛竊盜、車牌失竊資料個別查詢報表、車號查詢汽車車
    籍資料等附卷可憑，且有系爭扳手一支扣案可證。
  (二)又被告辰○○於九十四年五月二十七日確有參與前揭犯罪事
    實欄一之(十一)、(十二)即竊盜、搶奪犯行，業據被告庚○○於本院
    審理時結證明確（見本院卷第三○○至三○二頁），且被告
    辰○○於警詢時就其與被告庚○○共同為前揭犯罪事實欄一
    之(十二)搶奪犯行之過程，及嗣經檢察官起訴法官為羈押訊問時
    就其與被告庚○○共同為前揭犯罪事實欄一之(十一)、(十二)即竊盜
    、搶奪犯行之過程，亦均詳細供承明確（見偵查卷第一七六
    至一八二頁、本院卷第四三至四五頁）。則被告辰○○復翻
    異前詞，陳稱其於九十四年五月二十七日都在家中並未出門
    ，並未參與當日之前揭竊盜、搶奪犯行，其真實性已至有可
    疑，非可輕信。
  (三)被告辰○○之女友即證人乙○○於本院九十四年八月十八日
    審理時雖結證稱：「（問：在九十四年五月底左右辰○○是
    否有請假？）．．．還有一天辰○○感冒，感冒時間大概是
    五月二十六日或二十七日左右，我只記得辰○○二天都有請
    假。」、「（問：妳印象為何如此深刻？）因為辰○○有叫
    我幫他請假。」、「（問：請假時辰○○人都在家裡，妳為
    何知道？）因為他人不舒服的時候他都在睡覺，且我都整天
    都在那邊。」、「（問：那天辰○○在家裡作何事？）睡覺
    ，從二十六日那天晚上睡到二十七日晚上七點起來一下，到
    晚上十點跟我出去買飲料。」、「【問：這陣子妳有沒有跟
    辰○○面會（即指被告辰○○因本案羈押後在看守所之面會
    ）過？】有，．．．從收押開始我有跟他（即指被告辰○○
    ）面會過五次以上。」、「【問：那天（即指九十四年五月
    二十七日）白天辰○○有沒有單獨外出？】沒有，因為我都
    待在家裡，辰○○都在睡覺。」、「（問：辰○○有沒有使
    用手機？）有，手機號碼為0000000000號。」、「【問：五
    月二十七日那天有沒有人打電話給他（即指被告辰○○？】
    他都在睡覺，我沒有看到他在講電話。」、「【問：除了去
    兩隻魚購買飲料外，是否能確定那天（即指九十四年五月二
    十七日）辰○○都沒有外出？】我那天都在家裡，我沒有看
    到辰○○有講電話或出去。我確定辰○○那天有在家裡。」
    、「（問：關於今日開庭作證的事項妳在面會時有沒有跟辰
    ○○談？）沒有。」等語（見本院卷二一八至二二四頁）。
    惟查：
  1.由證人乙○○於本院九十四年八月十八日審理時證稱：「（
    問：五月二十六日發生何事？）太久了記不起來。」、「（
    問：五月二十八日發生何事？）不知道。現在也想不起來。
    」等語，可知證人乙○○一方面雖就被告辰○○於九十四年
    五月二十七日之去向記憶清晰，甚且能詳細描述當日之生活
    細節，惟證人乙○○另方面對於九十四年五月二十七日前後
    均僅一日之生活細節，卻又無法描述亦無從記憶，尤其是在
    證人乙○○前揭證稱：被告辰○○於九十四年五月二十六日
    亦是感冒請假在家之情形下，竟對於被告辰○○當日之生活
    細節記不起來，至與常情相違。則證人乙○○前揭關於被告
    辰○○於九十四年五月二十七日去向之證言憑信性，實至有
    可疑，已難以採信。
  2.被告辰○○於九十四年六月三日二十時十分許，因本案為警
    拘提查獲後，旋即自同年月四日起羈押迄今等情（包括本院
    於檢察官偵查中裁定准予檢察官羈押之聲請及檢察官起訴後
    本院裁定羈押二者），此觀卷附拘票、拘提報告書及押票即
    明。且被告辰○○因本案羈押期間，證人乙○○至看守所面
    會被告辰○○時其等二人下列之會談內容，有臺灣臺中看守
    所九十四年九月五日覆本院函（併附被告辰○○羈押後與乙○○、巳○○之接見紀錄影本及錄音光碟）附卷可按，且經
    本院勘驗前開錄音光碟屬實，有勘驗筆錄在卷足憑，進一步
    說明如次：
    (1)九十四年六月十五日之會談內容：．．．「盧（即被告辰
      ○○，下同）：我說一天好像在睡覺，一天好像在上班嘛
      ！二天啊，五月五號和五月二十七號」、「林（即證人乙○○）：反正先看那個打卡鐘嘛！」、「盧：打卡鐘我跟
      你說那個不重要。」、「林：我知道，席偉講的時候，問
      的時候嘛！我知道你意思啊。」、「盧：五月五號我已經
      在公司上班，五月二十七號我就是在睡覺。」、「林：嗯
      ，我知道，我記得有一天你在家裡睡覺，媽媽知道啊。」
      、「盧：五月五號我已經在公司上班，五月二十七號我就
      是在家睡覺。」、「林：我知道啊」．．．等語（見本院
      卷第三三三頁勘驗筆錄）。
    (2)九十四年六月二十四日之會談內容：．．．「盧：那個二
      十七號呢？」、「林：二十七號我阿，然後我要聯絡那天
      去我們家那個朋友。」、「盧：二十七號不用了。」、「
      林：為什麼？怎樣了？為什麼？為什麼？為什麼？為什麼
      ？」、「盧：不是啊，好啦！都有我的那個．．．」、「
      林：可是那又不一定是，剛好那天你有碰到而已啊，那又
      不能代表什麼。」、「盧：五號就好了啦！芳芳、芳芳，
      對不起啦！」、「林：那天你沒事為什麼不去上班？」、
      「盧：在家裡睡覺啊。」、「林：你在家裡睡覺我知道啊
      ，那天叫你去上班為什麼不去上班？去上班就沒事了啊你
      為什麼跟我說你有去？」、「盧：我有上班啊。」、「林
      ：二十七號耶，在家睡覺那天耶！」、「盧：我有去上班
      啊。」．．．等語（見本院卷第三三六頁勘驗筆錄）。
    (3)由上述被告辰○○與證人乙○○之會談內容，足見證人乙○○前揭證稱：伊於本院審理時作證之事項（即被告辰○○九十四年五月二十七日之去向、生活情形），伊在看守
      所與被告辰○○面會時並沒有談及等語，顯屬虛偽。且參
      諸上述九十四年六月十五日之會談內容，可知證人乙○○
      係於被告辰○○屢次之誘導下，始為附和答稱被告辰○○
      九十四年五月二十七日是在睡覺；而由九十四年六月二十
      四日之會談內容，亦足見被告辰○○與證人乙○○間，對
      於被告辰○○於九十四年五月二十七日究係上班或在家睡
      覺乙節，仍存有岐見。則證人乙○○前揭有利於被告之證
      言，顯與事實不符，已甚明確。
  3.此外，被告辰○○之手機門號為0000000000號，為被告辰○○自承在卷，並據被告即證人庚○○於本院審理時結證明確
    （見本院卷第三○二頁）。且綜參證人庚○○於本院審理時
    復結證：伊九十四年五月二十七日，為前揭犯罪事實欄一之
    (十一)、(十二)犯行前，伊與被告辰○○間先電話聯絡後，約於當日
    早上十點多碰面，當日伊與被告辰○○到處開車找車牌行竊
    ，且都在行搶的地點即仁義街附近繞，找下手的對象；伊九
    十四年五月二十七日是以家裡的 (04）000 00000號電話與
    被告辰○○聯絡（見本院卷第三○一、三○二頁）等語，核
    與被告辰○○於警詢時供承：伊於九十四年五月二十七日早
    上有與被告庚○○與伊電話約在外見面等情相符（見偵查卷
    第一七七頁）。且觀諸卷附上開電話之通聯紀錄，被告辰○○之0000000000號與被告庚○○之(04）00000000號之電話
    間，先後於九十四年五月二十七日上午十時二十七分、十時
    三十五分許，確有二次通話紀錄。依此足認被告即證人庚○○前揭不利於被告辰○○之證述，確與事實相符，堪予憑採
    。而證人乙○○前揭證稱：伊於九十四年五月二十七日都與
    被告辰○○在家裡，伊沒有看到辰○○有講電話或出去等語
    ，顯係故為匿、飾，與事實不符。
  4.綜上所述，證人乙○○就本案案情有重要關係之事項（即前
    揭犯罪事實欄一之(十一)、(十二)犯行部分），其前揭於本院審理時
    關於被告辰○○於九十四年五月二十七日案發時不在場之具
    結證言（即被告辰○○當日白天均在家中、並無外出），顯
    係為迴護被告辰○○，故意匿、飾而為虛偽之證述，自無可
    採。
  (四)被告辰○○之母親即證人巳○○於本院審理時雖證稱：被告
    辰○○大概是九十四年五月二十五日以後有請假；是請二天
    假；被告辰○○第一天請假時，伊下午四、五點下班時有看
    到被告辰○○在床上等語（見本院卷第二二七頁），惟證人
    巳○○於本院審理時同時明確結證：被告辰○○請假的時間
    伊不能確定；伊上班時，伊不知道被告辰○○是否都在家裡
    ；伊說下午四、五點下班時有看到被告辰○○在床上，是被
    告辰○○第一天請假的事；伊不記得被告辰○○第二天請假
    發生何事等語（見本院卷第二二七、二二八頁）。則證人巳
    ○○既無法確定被告辰○○究係何日請假、證人巳○○上班
    時被告辰○○究有無在家中，乃至證人巳○○於下午四、五
    點下班時有看到被告辰○○在床上乙節，究係指何日而言，
    已難依此逕為有利被告辰○○之認定。再佐以證人巳○○於
    九十四年七月一日至看守所面會被告辰○○時之會談內容，
    證人巳○○係先向被告辰○○質問九十四年五月二十七日跟
    誰在一起等語後，被告辰○○始答稱：伊二十七日在睡覺耶
    ，伊連續睡二天耶等語，有本院前揭勘驗筆錄附卷可按（見
    本院卷第三三八頁勘驗筆錄），益見證人巳○○對於九十四
    年五月二十七日被告辰○○之去向為何，顯無所悉，甚為明
    灼。
  (五)另被告辰○○於九十四年五月五日、同年月十八日確有參與
    前揭犯罪事實欄一之(二)、(七)即搶奪犯行，亦據被告即證人庚○○於本院審理時結證明確（見本院卷第三○○至三○二頁
    ），且觀諸卷附通聯紀錄，被告辰○○之0000000000號與被
    告庚○○之 (04）00000000號之電話間，於九十四年五月十
    八日確亦有互為通話之情事，再參以被告庚○○於九十四年
    五月二十八日於法官為羈押訊問時（即檢察官偵查中聲請法
    院羈押）已證述：前揭犯罪事實欄一之(七)即搶奪犯行，是伊
    與被告辰○○所為等語（見本院九十四聲羈字第六三號卷第
    八頁），足徵證人庚○○前揭不利被告辰○○之證言，其憑
    信性再度攀升。又衡諸被告庚○○均係分別與被告丁○○、
    辰○○中之一人，駕駛當日竊得之自用小客車共同為前揭搶
    奪犯行，或以當日竊得之車牌懸掛於被告庚○○父親之前揭
    自用小客車上，再駕駛被告庚○○父親之前揭自用小客車上
    共同為前揭搶奪犯行，亦即本案之犯罪模式，均係當日為竊
    盜行為後，旋即於當日即為搶奪犯行等情，業據被告庚○○
    於本院審理時結證甚詳（見本院卷第二九二頁），核與被告
    丁○○供承內容相符。再參以被告庚○○就本案竊盜、搶奪
    合計十二件之犯行均已坦白承認，且其於本院審理時業以證
    人身分詳細敘明各次犯行經過等情以觀，衡情被告庚○○實
    無故為構陷誣指或匿飾迴護被告丁○○、辰○○二人之其中
    一人，究有無參與前揭竊盜或搶奪犯行之必要及動機存在。
    益見證人庚○○前揭不利被告辰○○之證言，確與事實相符
    ，至堪憑採。
  (六)被告辰○○雖抗辯：伊於九十四年五月五日係在萌祥公司上
    班，並無另為前揭即犯罪事實欄一之(二)即搶奪犯行之機會，
    並舉萌祥公司差勤表為證。惟綜參：觀諸卷附萌祥公司差勤
    表，僅記載被告辰○○於九十四年五月五日六時五十八分、
    十九時四十三分有上班、下班之紀錄，且被告辰○○於本院
    審理時自陳：伊在萌祥公司工作性質是送鞋的送貨司機，依
    主管指派的送貨時間、地點外出送貨，上班當中有休息時間
    ，但是休息時間不固定要看工作量，不管如何休息下午四點
    要回公司打卡，其他時間均在大街小巷送鞋或休息，也可以
    回家休息，並沒有強制要在公司休息，只要公司聯絡到伊就
    可以等語（見本院卷第三五九頁）。從而，縱認被告辰○○
    於九十四年五月五日當日曾有至公司打卡之情事，惟被告辰
    ○○之工作性質既在外送貨，上班期間之休息時間、地點亦
    不限於在公司內，顯見被告確有在外為前揭搶奪犯行之機會
    ，甚且公司既規定每日最晚既須於十六時回公司打卡，惟被
    告辰○○當日下班竟遲至十九時四十三分始為下班之打卡，
    由此益見被告辰○○於九十四年五月五日十五時四十分許，
    確有為搶奪犯行之機會。再者，被告辰○○僅空言陳稱：伊
    送貨時都是二人為一組送貨，惟未提出任何證據資以證明，
    己難採信，且縱認被告辰○○係二人一組送貨屬實，惟被告
    辰○○送貨後之休息期間，既不限於在公司內休息，甚且可
    自行返家休息，亦足認被告辰○○於送貨後之休息時間，確
    有為前揭搶奪犯行之機 會，自無從為有利被告辰○○之認定
    。是被告辰○○前開所辯，顯係事後卸責之詞，不足採信。
  (七)綜上所述，足認被告庚○○、丁○○之自白及被告庚○○於
    本院審理時前揭不利於被告辰○○之結證證言，確均與事實
    相符。被告辰○○前揭所辯，顯係事後卸責之詢，不足採信
    。是被告三人前揭竊盜、搶奪犯行，均至堪認定，應依法論
    科。
二、論罪科刑：
  (一)按刑法第三百二十一條第一項第三款之攜帶兇器竊盜罪，係
    以行為人攜帶兇器竊盜為其加重條件，此所謂兇器，其種類
    並無限制，凡客觀上足對人之生命、身體、安全構成威脅，
    具有危險性之兇器均屬之，且祇須行竊時攜帶此種具有危險
    性之兇器為已足，並不以攜帶之初有行兇之意圖為必要。查
    被告庚○○自己【即犯罪事實欄一之(六)】或各與被告丁○○
    【即犯罪事實欄一之(三)、(八)】、辰○○【即犯罪事實欄一之
    (十一)】均係持扣案之系爭扳手一支用以為前揭竊盜犯行，有如
    前述，且系爭扳手係長約十四公分、最大寬度約三公分、屬
    鐵製材質之開口扳手，業據被告庚○○於本院審理時陳明在
    卷（見本院卷第二九七頁），並經本院審理時當庭勘驗屬實
    （見本院卷第三四八頁），自堪認倘持系爭扳手用以施暴、
    脅迫、抵抗，在客觀上顯均對人之生命、身體、安全構成威
    脅，係具有危險性之兇器無訛。是核被告庚○○所為，係犯
    刑法第三百二十條第一項之普通竊盜罪【即犯罪事實欄一之
    (一)犯行】、刑法第三百二十一條第一項第三款之攜帶兇器加
    重竊盜罪【即犯罪事實欄一之(三)、(六)、(八)、(十一)部分】、刑法
    第三百二十五條第一項之搶奪罪【即犯罪事實欄一之(二)、(四)
    、(七)、(九)、(十)、(十二)】、刑法第三百二十五條第一項、第三項
    之搶奪未遂罪【即犯罪事實欄一之(五)部分】；被告丁○○所
    為，係犯刑法第三百二十一條第一項第三款之攜帶兇器加重
    竊盜罪【即犯罪事實欄一之(三)、(八)部分】、刑法第三百二十
    五條第一項之搶奪罪【即犯罪事實欄一之(四)、(九)、(十)】、刑
    法第三百二十五條第一項、第三項之搶奪未遂罪【即犯罪事
    實欄一之(五)部分】；被告辰○○所為，係犯刑法第三百二十
    一條第一項第三款之攜帶兇器加重竊盜罪【即犯罪事實欄一
    之(十一)部分】、刑法第三百二十五條第一項之搶奪罪【即犯罪
    事實欄一之(二)、(七)、(十二)部分】。公訴意旨認為前揭犯罪事實
    欄一之(三)、(六)、(八)之竊盜犯行部分，係犯刑法第三百二十條
    第一項之普通竊盜罪，尚有未洽，惟起訴之基本事實相同，
    本院自應予審理，並依法變更其起訴法條。又公訴意旨雖僅
    論及被告辰○○所為前揭即犯罪事實欄一之(二)、(十一)、(十二)之犯
    行，前開未經起訴之犯罪事實欄一之(七)即搶奪犯行部分，既
    與起訴之搶奪犯行部分【即犯罪事實欄一之(二)、(十二)犯行】，
    有連續犯之裁判上一罪關係，顯為起訴效力所及，本院自應
    併予審理，附此敘明。
  (二)被告庚○○、丁○○二人就犯罪事實欄一之(三)、(八)之加重竊
    盜犯行、犯罪事實欄一之(四)、(五)、(九)、(十)之搶奪犯行間；被
    告庚○○、辰○○二人就犯罪事實欄一之(十一)之加重竊盜犯行
    、犯罪事實欄一之(二)、(七)、(十二)之搶奪犯行間，均各有犯意聯
    絡及行為分擔，均為共同正犯。
  (三)被告庚○○、丁○○前揭多次竊盜犯行，均各時間緊接，手
    法相同，觸犯構成要件相同之罪名，顯均各基於概括犯意反
    覆為之，應依連續犯之規定，均各論以犯罪態樣較重之刑法
    第三百二十一條第一項第三款之攜帶兇器加重竊盜罪，並均
    加重其刑；被告三人前揭各多次搶奪犯行，亦均各時間緊接
    ，手法相同，觸犯構成要件相同之罪名，顯均各基於概括犯
    意反覆為之，應依連續犯之規定，論以一罪（其中被告庚○○、丁○○就犯罪事實欄一之(五)即搶奪犯行部分，雖屬未遂
    ，仍應依刑法第五十六條規定，從一重論以搶奪既遂罪），
    並均加重其刑。
  (四)被告三人各所犯之加重竊盜罪、搶奪罪間，均各有方法結果
    之牽連關係，依刑法第五十五條之規定，應從一重即依犯罪
    態樣為重之連續搶奪罪處斷。
  (五)被告庚○○前因施用第一、二級毒品案件，經本院以九十年
    度訴字第八八七號判處有期徒刑十月、六月，並定應執行刑
    為有期徒刑一年二月確定，入監服刑後，經假釋付保護管束
    ，已於九十三年九月十五日保護管束期滿，未經撤銷假釋視
    為執行完畢，有臺灣臺中地方法院檢察署刑案資料查註紀錄
    表、臺灣高等法院被告全國前案紀錄表在卷可憑，其於有期
    徒刑執行完畢後五年以內再犯本案有期徒刑以上之罪，為累
    犯，應依刑法第四十七條之規定遞加重其刑。
  (六)爰審酌被告庚○○前已有竊盜之不良前科素行，且被告丁○○、辰○○前均因懲治盜匪條例案件，經本院以八十九年度
    訴字第二五三九號各判處有期徒刑五年二月、五年，不服上
    訴後，均經臺灣高等法院臺中分院以九十年度上訴字第二四
    九號判決上訴駁回確定，均於九十年七月十九日入監執行後
    ，被告丁○○甫於九十三年十一月十七日因縮短刑期假釋出
    監，本案案發時仍在假釋期間（於本件不構成累犯），被告
    則於九十三年七月一日縮短刑期假釋出監，現仍在假釋期間
    （於本件不構成累犯），此觀卷附臺灣高等法院被告全國前
    案紀錄表在卷可憑，堪認被告三人素行不佳，且被告三人均
    年輕力盛、咸值青壯，不思以正當方法賺取財物，竟因缺錢
    花用即連續搶奪他人財物，其以攜帶兇器竊盜他人車牌作為
    搶奪犯行之掩人耳目工具使用、俾利逃避警方追緝之方法，
    甚且以飛車搶奪路人財物之手段，除對被害人生命、身體造
    成之危險性甚高外，並使被害人心裡蒙受恐懼陰影，影響社
    會秩序甚鉅，且犯罪動機至非良善，再惟兼衡酌：1.被告庚○○、丁○○犯後均已坦承全部犯行、態度尚稱良好；2.被
    告辰○○犯後除仍飾詞卸責、全然未見悔意外，甚且於本案
    羈押期間中誘導其女友乙○○作證方向後，再聲請傳喚乙○○為證人於本案為虛偽之證述（詳見前述理由一、(三)、1.之
    內容），顯見其犯後態度亦甚不佳等一切情狀，各量處如主
    文所示之刑，以示懲儆。
  (七)按共同正犯因相互間利用他人之行為，以遂行其犯意之實現
    ，本於責任共同之原則，有關沒收部分，對於共犯間供犯罪
    所用之物，自均應為沒收之諭知（最高法院八十九年度臺上
    字第六九四六號判決意旨參照）。則扣案之系爭扳手一支，
    為被告庚○○所有，係供被告庚○○分別與被告丁○○或辰
    ○○共同為前揭加重竊盜犯行所用之物，有如前述，爰依刑
    法第三十八條第一項第二款之規定，均予宣告沒收。
三、公訴意旨另以：(一)被告庚○○與辰○○於九十四年四月二十
    八日八時許，在臺中市○區○○○街水溝旁，共同竊取卯○○所有之車號ＥＵ－１４２７號自小客車一部，作為犯案工
    具使用；(二)被告庚○○與丁○○於九十四年五月十七日十三
    時許，在臺中市○區○○路靠近臺中地方法院附近之路邊，
    共同竊取不詳人所有之自用小客車上之不詳車牌號碼前後車
    牌各一面，懸掛於庚○○父親所有之車號６Ｌ－５２１８號
    自小客車上，作為犯案工具使用，以逃避警方追緝。嗣被告
    庚○○、丁○○再於九十四年五月十八日十七時五十四分許
    ，在臺中市○區○○路即臺灣高等法院臺中分院後門口處，
    由庚○○駕駛懸掛前開竊得車牌二面之上述自小客車搭載丁○○，由丁○○下手行搶戊○○之背包一只（內有現金９萬
    元、證件、信用卡、金融卡及手機一支等物）等語，因認被
    告辰○○涉犯刑法第三百二十條第一項之竊盜罪嫌，並認被
    告丁○○涉犯刑法第三百二十條第一項、第三百二十五條第
    一項之竊盜、搶奪罪嫌等語。經查：
  (一)平日由卯○○管領使用之車牌號碼ＥＵ－１４２７號自用小
    客車，係於九十四年四月二十八日八時許，在臺中市○區○○○街水溝旁遭不詳之人竊取，且因被害人卯○○於當日早
    上八點多上班時，前開自用小客車即已遭竊，卯○○無法指
    認竊車之人等情，業據被害人即證人卯○○於本院審理結證
    明確（見本院卷第二三三頁），已無從遽認被告辰○○即係
    竊取前開自用小客車之人。
  (二)被告丁○○為警查獲後於警詢時，雖曾供稱伊在九十四年五
    月十七日有與被告庚○○竊車牌等語，惟另方面於警詢時則
    未就九十四年五月十八日十七時五十四分許，在臺中市○區
    ○○路即臺灣高等法院臺中分院後門口處，所為前揭犯罪事
    實欄一之(七)即搶奪犯行有任何之供述（見偵查卷第三五至四
    二頁），嗣被告丁○○於檢察官聲請羈押、法官為羈押訊問
    時，且堅詞否認前揭犯罪事實欄一之(七)之搶奪犯行係伊所為
    等語（見本院九十四年度聲羈字第六四三號卷第三至十頁）
    。而參諸本案之犯罪模式，均係由被告庚○○自己一人或分
    別與被告丁○○、辰○○之其中一人當日為竊盜行為後，旋
    即於當日再與被告丁○○、辰○○之其中一人共同為搶奪犯
    行等情，業據被告庚○○於本院審理時結證明確，有如前述
    。且被告庚○○就本案竊盜、搶奪合計十二件犯行均已坦白
    承認，且其於本院審理時業以證人身分詳細敘明各次犯行經
    過等情以觀，被告庚○○實無故為構陷誣指或匿飾迴護被告
    丁○○、辰○○二人之其中一人，究有無參與前揭竊盜或搶
    奪犯行之必要及動機存在。從而，自難認被告丁○○確有參
    與前揭犯罪事實欄一之(六)、(七)即竊盜、搶奪犯行，並遽為不
    利被告丁○○之認定。
  (三)此外，復查無其他積極證據，足證被告辰○○有前揭竊盜之
    犯行；被告丁○○有前揭竊盜或搶奪之犯行，本應就此部分
    各為無罪之諭知，惟公訴人認被告辰○○、丁○○此部分犯
    行分別與前揭起訴成罪之竊盜、搶奪犯行間，分別有連續犯
    之裁判上一罪關係，本於審判不可分原則，爰不另為無罪之
    諭知，併予敘明。
四、另證人乙○○涉犯偽證罪嫌部分，應由檢察官另為適法之處
    理，附此敘明。
據上論斷，應依刑事訴訟法第二百九十九條第一項前段、第三百
條，刑法第二十八條、第五十六條、第三百二十一條第一項第三
款、第三百二十五條第一項、第五十五條、第四十七條、第三十
八條第一項第二款，判決如主文。
本案經檢察官己○○到庭執行職務。
中　　華　　民　　國　　94　　年　　10　　月　　28　　日
                  刑事第九庭    審判長法  官　陳得利
                                      法  官　莊秋燕
                                      法  官　何世全
以上正本證明與原本無異。
如不服本判決，應於送達後十日內向本院提出上訴狀（須附繕本
），上訴於臺灣高等法院臺中分院。
                                      書記官　童洪芳美
中　　華　　民　　國　　94　　年　　10　　月　　28　　日
附錄論罪科刑法條：
刑法第三百二十一條第一項
犯竊盜罪而有左列情形之一者，處六月以上、五年以下有期徒刑
：
一、於夜間侵入住宅或有人居住之建築物、船艦或隱匿其內而犯
    之者。
二、毀越門扇、牆垣或其他安全設備而犯之者。
三、攜帶兇器而犯之者。
四、結夥三人以上而犯之者。
五、乘火災、水災或其他災害之際而犯之者。
六、在車站或埠頭而犯之者。
刑法第三百二十五條第一項：
意圖為自己或第三人不法之所有，而搶奪他人之動產者，處六月
以上五年以下有期徒刑。
